

HABILIDADES

- Trabalho em equipe
- Boa comunicação
- Pensamento criativo
- Resolução de problemas
- Programação

IDIOMAS

- Português Nativo
- Inglês intermediário
- Espanhol intermediário

CERTIFICAÇÕES

- Al-Assisted Certified Professional Compass
- EF Level 11 Upper Intermediate CEFR Level B2 - English Live

WELBERT JÚNIOR

DESENVOLVEDOR FRONT-END

(31) 98490-5981

https://www.linkedin.com/in/welbert-junior/

welbertjunior@live.com https://github.com/WelbertJr

PERFIL PROFISSIONAL

Desenvolvedor front-end React com expertise em TypeScript, StyledComponents, Jest para testes unitários e Cypress para testes regressivos. Experiência em metodologia ágil Scrum, Git e Git Flow. Proficiência no CRM Adobe Experience Manager e integração de APIs. Fortes habilidades de colaboração em equipe, adaptabilidade e paixão por aprendizado contínuo.

EXPERIÊNCIA

Compass UOL

Desenvolvedor Front-end • Mar 2023-atual

- Criação de componentes autoráveis.
- Desenvolvimento de testes unitários e integrados.
- Integração com APIs.
- Documentação do código com Storybook.
- Uso de metodologias agéis durante o desenvolvimento.
- Aplicação do git-flow durante o desenvolvimento em equipe.

Localiza

Customer Service Attendant • Dez 2019-Fev 2023

- Atendimento ao cliente.
- Acompanhamento de indicadores e metas.
- Divulgação e promoção de serviços e pacotes promocionais.
- Suporte ao departamento de apoio ao cliente.

Compass UOL

Estágio em ReactJS e Adobe Experience Manager • Mai 2022-Ago 2022

- Desenvolvimento de aplicações front-end usando o ReactJs e Adobe Experience Manager.
- Trabalhei com o metodo ágil Scrum ao longo dos projetos desenvolvidos.
- Uso do Figma para visualização e posteriormente abstração dos templates em código.
- Aprendizado no uso do Git para versionamento do código e do Git Flow para trabalhar em
- Uso de bibliotecas junto ao ReactJS como StyledComponents e React Hook Form.

FORMAÇÃO ACADÊMICA

Bacharelado em Sistemas de Informação

PUC Minas • 2021-Dezembro de 2024